臺灣臺北地方法院民事裁定
111年度簡抗字第64號
抗  告  人  陳宏洋  
上列抗告人因與相對人洪崇媺間損害賠償事件，對於民國111年8
月19日本院臺北簡易庭110年度北簡字第7190號裁定提起抗告，
本院裁定如下：
    主  文
抗告駁回。
抗告費用由抗告人負擔。
    理  由
一、按提起上訴，應於第一審判決送達後20日之不變期間內為之
    ；提起上訴，如逾上訴期間，原第一審法院應以裁定駁回之
    ，為民事訴訟法第440條前段、第442條第1項所明定。前開
    規定於簡易案件之上訴程序準用之，同法第436條之1第3項
    定有明定。次按民事訴訟法第138條第1、2項規定：「送達
    不能依前二條規定為之者，得將文書寄存送達地之自治或警
    察機關，並作送達通知書兩份，一份黏貼於應受送達人住居
    所、事務所、營業所或其就業處所門首，另一份置於該送達
    處所信箱或其他適當位置，以為送達。」、「寄存送達，自
    寄存之日起，經十日發生效力。」其立法理由二並揭示：「
    當事人因外出工作、旅遊或其他情事而臨時不在應送達處所
    之情形，時有所見，為避免其因於外出期間受寄存送達，不
    及知悉寄存文書之內容，致影響其權益，爰增訂第二項，明
    定寄存送達自寄存之日起，經十日發生效力。至應受送達人
    如於寄存送達發生效力前領取寄存文書者，『應以實際領取
    之時為送達之時』，乃屬當然」。又我國民事訴訟法關於上
    訴，採到達主義，上訴是否逾期，應以第二審上訴書狀到達
    第一審法院之時為準，至其於何時發信委任郵局代遞書狀，
    在所不問。
二、抗告意旨略以：計算上訴期間應自其確實收到判決書起算20
    日，其係於民國111年6月26日中午至派出所收到判決。又伊
    係於法定時間內之111年7月10日下午將上訴狀寄出，故伊確
    實在法定期間20日提起上訴等語。
三、查，本件原審110年度北簡字第7190號判決，係於111年5 月
　　26日寄存於臺北市政府警察局南港分局玉成派出所，有送達
    證書可稽（原審卷361頁），惟抗告人已於111年5月27日至
    上開派出所具領本件判決正本，有本院公務電話紀錄表、臺
    北市政府警察局南港分局函及所玉成派出所寄存司法文書登
    記及具領登記簿足憑（原審卷第401、409、411頁），依上
    開說明，應認本件判決已於111年5月27日送達抗告人，則其
    上訴期間自送達判決翌日111年5月28日起算，至同年6月17
    日即已屆滿。抗告人遲至111年7月12日始提起上訴（原審卷
    第365頁本院臺北簡易庭收章），自已逾20日之上訴期間，
    至抗告人所陳於111年7月10日寄出上訴狀一節，姑不論依前
    開說明，提起上訴係採到達主義，非以寄出時間為準，況抗
    告人寄出上訴狀時亦已逾上訴期間。則原審依據首揭規定，
    裁定駁回抗告人之上訴，於法有據。抗告意旨指摘原裁定不
    當，聲明廢棄，為無理由，應予駁回。
四、據上論結，本件抗告為無理由，爰裁定如主文。　　
中　　華　　民　　國　　111 　年　　9 　　月　　16　　日
                  民事第七庭    審判長法　官  姜悌文　
　　　　　　　　　
　　　　　　　　　                    法  官  黃珮如
　　　　　　　　　
　　　　　　　　　                    法  官  蔡政哲
以上正本係照原本作成。
本裁定不得再抗告。　　　　　　　　　
中　　華　　民　　國　　111 　年　　9 　　月　　16　　日
                                      書記官  周儀婷